---
title: "Testat SNA"
author: "Lisa-Marie Riffelt| lr081@hdm-stuttgart.de"
date: "Sommersemester 22"
output:
  html_document:
    df_print: paged
    toc: yes
    toc_depth: 3
    number_sections: yes
subtitle: "Analyse der Transfers zum VfB des aktuellen Kaders"
---

```{r setup, include=FALSE}
knitr::opts_chunk$set(echo = TRUE)
library(igraph)
```

# Daten und Codebuch

Die Daten und das Codebuch sind in meinem Github-Account [lr081](https://github.com/lr081/Testat-SNA) hinterlegt.

**Edge-Attribute**\

from:  vorheriger Verein oder Rückennummer

to:  Rückennummer oder Nationalität

weight:  Transfersumme in Hundertausend Euro gerundet

season:  Transferfenster = Transferjahr zum VFB

**Node-Attribute**\

id:  Rückennummer Spieler oder Abkürzung Verein oder Abkürzung Nationalität

name:  Name Spieler oder Verein oder Land

country:  Nationalität Spieler oder Land des Transfervereins

type:  1 = Spieler, 2 = Verein

## Netzwerk einlesen

```{r Gesamnetzwerk erstellen, echo=FALSE}

library(igraph)

# Einlesen der Edge- und Nodelist
el <- read.csv("https://raw.githubusercontent.com/lr081/Testat-SNA/main/edges.csv", header=T, as.is=T, sep = ",")
nodes <- read.csv("https://raw.githubusercontent.com/lr081/Testat-SNA/main/nodes.csv", header=T, as.is=T, sep = ",")

# Matrix erstellen
edgematrix <-as.matrix(el)

# Zusammenführen von Edge- und Nodelist als igraph-Objekt s
vfb <- graph_from_data_frame(d=edgematrix, directed=F)
vfb
```

### Netzwerk visualisieren

```{r Visualisierung des Objekts, fig.height=7, fig.width=9}
plot(vfb,
     asp=0,
     layout=layout_nicely,
     rescale=TRUE,
     vertex.size=degree(vfb)*2,
     vertex.frame.color="black",
     vertex.color="violetred2",
     edge.color="black",
     edge.size=.2,
     main="Transfer zum VfB",
     sub="Visualisierung nach Nationalität")

```

### Nezwerk interpretieren und Fragen beantworten

1)  Wie interpretieren Sie das erstellte Netzwerk? Wieviel Zeit haben Sie dafür benötigt (ohne Fehlerkorrektur sollte das in maximal 120 min machbar sein)?

Aus der Visualisierung ergibt sich, dass die meisten Transferspieler aus einem deutschen Verein zum VfB gewechselt sind, sie jedoch viele unterschiedliche Nationalitäten haben.

Ich habe für alles zusammen (habe nicht alles am Stück gemacht) 110 Minuten gebraucht.

2)  Was war Ihr grösster Lernerfolg der Veranstaltung?

Mein größter Lernerfolg war die Übungsklausur, bei der ich die meisten Lernfortschritte gemacht habe.

3)  Welches Netzwerk möchten Sie gerne selbst untersuchen?

Mich würde interessieren, welche Parteispenden im vergangenen Jahr an die einzelnen Parteien im Bundestag geflossen sind (wie hoch waren die Spenden und von wem kamen sie).
